【裁判字號】    99,易,213
【裁判日期】    990729
【裁判案由】    竊盜
【裁判全文】
臺灣雲林地方法院刑事判決               99年度易字第213號
公  訴  人  臺灣雲林地方法院檢察署檢察官
被      告  甲○○
上列被告因竊盜案件，經檢察官提起公訴（98年度偵字第5867號
），本院判決如下：
    主  文
甲○○犯竊盜罪，累犯，處有期徒刑肆月，如易科罰金，以新臺
幣壹仟元折算壹日。
    犯罪事實
一、甲○○前因竊盜案件，經臺灣臺中地方法院以96年度中簡字
    第92號判處有期徒刑4 月確定，嗣經減刑，於民國96年7 月
    16日期滿執行完畢。詎仍不知悔改，意圖為自己不法之所有
    ，於98年7 月5 日至9 日間某日，無故侵入乙○○位於雲林
    縣虎尾鎮○○路○ 段222 巷19號1 樓，大門及房間門均未上
    鎖之租屋處（侵入住居部分未起訴），見乙○○所有之「建
    碁」電腦主機及「Acer」電腦螢幕各1 台（下稱本件失竊物
    品）放置於其內，竟以不詳方式，竊取上開物品，得手後離
    去，並將上開物品藏匿於莊美雲之夫洪文龍所有，位於雲林
    縣虎尾鎮○○路○ 段192 巷35號待整理且無人居住之空屋內
    。嗣因莊美雲於98年7 月9 日前往上開空屋，發現本件失竊
    物品，經報警處理，於「建碁」電腦主機底部查獲指紋1 枚
    ，經送內政部警政署刑事警察局比對，發現係甲○○所有，
    始循線查悉上情。
二、案經雲林縣警察局虎尾分局報告臺灣雲林地方法院檢察署檢
    察官偵查起訴。
    理  由
壹、程序（即證據能力）部分：
    按被告以外之人於審判外之陳述，雖不符刑事訴訟法第159
    條之1 至第159 條之4 為規定，而當事人於審判程序同意作
    為證據，法院審酌該言詞陳述或書面陳述作成時之情況，認
    為適當者，亦得為證據。當事人、代理人或辯護人於法院調
    查證據時，知有第159 條第1 項不得為證據之情形，而未於
    言詞辯論終結前聲明異議者，視為有前項之同意，刑事訴訟
    法第159 條之5 定有明文。查本件檢察官、被告於言詞辯論
    終結前，對於下述本院採為認定犯罪事實依據之各項供述及
    書面證據之證據能力及對於卷附各傳聞證據之證據能力，均
    未聲明異議，復經本院於審理時逐一提示予檢察官、被告表
    示意見，檢察官及被告對於本院所為之提示，就證據能力方
    面並無爭執，且本院審酌該等證據之取得過程並無瑕疵，與
    本案待證事實間復具有相當之關聯性，經本院審酌上開證據
    並無顯不可信之情況，採納該等證據自無礙被告於程序上之
    彈劾詰問權利，而認上開證據合於刑事訴訟法第159 條之4
    規定，是以之為本案證據並無不當，自得採為本件認定事實
    之基礎。
貳、認定犯罪事實所憑之證據及認定之理由：
一、訊據被告甲○○固坦承有於98年7 月5 日至9 日間某日，取
    得被害人乙○○失竊之「建碁」電腦主機及「Acer」電腦螢
    幕各1 台，並將之藏匿於莊美雲之夫洪文龍所有，位於雲林
    縣虎尾鎮○○路○ 段192 巷35號空屋內等情，惟矢口否認有
    何竊盜犯行，辯稱：本件失竊物品係伊所拾得云云。
二、經查：
    (一)查獲之本件失竊物品，係被害人乙○○所有，原放置於雲
      林縣虎尾鎮○○路○ 段222 巷19號1 樓租屋處內，被害人
      乙○○及同住之房客均未將本件失竊物品拿至外面丟棄之
      事實，業據證人即被害人乙○○於警詢、偵訊時證述綦詳
      （警卷第5 、6 頁、偵卷第13至15頁），顯見必須進入上
      開租屋處內始能拿取本件失竊物品；嗣本件失竊物品經被
      告搬運放置於莊美雲之夫洪文龍所有，位於雲林縣虎尾鎮
      ○○路○ 段192 巷35號空屋內，經莊美雲前往上開空屋時
      發現本件失竊物品，報警處理，員警於「建碁」電腦主機
      底部查獲指紋1 枚，送內政部警政署刑事警察局比對，發
      現係被告所有，而循線查獲之事實，則經證人莊美雲於警
      詢中證述明確（警卷第17、18頁），並有電腦主機上之指
      紋照片、指紋近照各1 張及內政部警政署刑事警察局98年
      8 月12日刑紋字第0980109339號鑑驗書1 份在卷可稽（警
      卷第11、12、20頁）；其後本件失竊物品業已由被害人乙
      ○○領回之事實，則有贓物認領保管單1 紙附卷為佐（警
      卷第10頁），是上開各節均堪認屬實。
    (二)被告對於其是否曾經去過上開空屋、如何取得本件失竊物
      品及是否變賣等情，歷次之供述履履歧異：
      1.被告於偵訊中否認有去過雲林縣虎尾鎮○○路○ 段192
        巷35號空屋（偵卷第11頁），已與嗣後知悉在上開空屋
        查獲有被告指紋之電腦主機而改稱係伊所放置等語（偵
        卷第12頁）不符。
      2.被告就其如何取得本件失竊物品及是否變賣等情，先於
        偵訊中供稱：伊於雲林縣虎尾鎮○○路74號【若瑟醫院
        】有撿到電腦，拿去台中賣等語（偵卷第10、11頁），
        又稱：伊撿過2 次電腦，1 次是在【虎尾街上的垃圾堆
        】，1 次是在台中，2 次電腦都是拿去台中賣等語（偵
        卷第11頁）。嗣經檢察官質以為何上開空屋內查獲之電
        腦上有被告之指紋，方又改稱：伊只撿到2 台電腦，1
        台拿到台中賣，另1 台放在上開空屋內等語（偵卷第12
        頁）。復於本院99年7 月1 日訊問中供稱：本件失竊物
        品係其於【虎尾國小運動場旁邊】撿到等語（本院卷第
        66、67頁），並當庭畫出拾得本件失竊物品之地點（本
        院卷第69頁），又於本院99年7 月9 日準備程序中改稱
        ：本件失竊物品係其於【虎尾國小附近高樓的下方，類
        似騎樓下】撿到的，其於若瑟醫院附近也有撿過舊的電
        腦主機，賣給中古商等語（本院卷第80、81頁）。其所
        供述拾得本件失竊物品之地點，均有所不同。
      3.另被告就其為何將本件失竊物品放置於上開空屋中乙情
        ，先於偵訊中供稱：「因為那台電腦不容易拿，我就先
        用箱子裝起來，這樣比較不容易被發現。（你為什麼要
        把電腦拿到空屋放？）怕人家發現。（你為什不把撿到
        的東西拿回家裡放？）我想說拿回家沒有用。」等語（
        偵卷第12頁），又於本院99年7 月9 日準備程序中改稱
        ：「（你拿了主機及電腦螢幕後做什麼事？）我本來想
        拿回去看是否可以用，後來因為下雨，我就先把這些東
        西放到1 間空屋。（為何將電腦主機及電腦螢幕放置空
        屋？）因為後來下雨，怕被雨淋到。（之前為何在檢察
        官那邊講怕被發現？）也算是，我想是要拿回去看看是
        否可以用。」等語（本院卷第80頁），其供述亦明顯歧
        異。
    (三)又本件「建碁」電腦主機及「Acer」電腦螢幕各1 台，價
      值各約新臺幣（下同）14,000元及6,000 元，業據證人乙
      ○○證述明確（警卷第6 頁），且依本件失竊物品之照片
      所示，其外觀均為新穎之物，有照片4 張在按（本院卷第
      15、16頁），揆諸常情，竊取本件失竊物品之人，既甘冒
      遭人發現之風險，大費周章，進入上開租屋處內，再搬運
      本件失竊物品離開，豈有將之隨意棄置於若瑟醫院、虎尾
      鎮街上垃圾堆、虎尾國小運動場旁或虎尾國小附近高樓下
      方，類似騎樓處之理？足認被告所辯係屬虛偽，被告既對
      其取得本件失竊物品來源，無法交代，而本案被告將本件
      失竊物品藏匿於上開空屋之事實，亦屬明確，是依卷內事
      證，堪認本件失竊物品，應係被告以不詳方法，自乙○○
      上開租屋處取出後，再持往前開空屋內藏匿，是其確有以
      如同犯罪事實欄所示之方式，竊取本件失竊物品無訛，被
      告所辯，無足可採。
三、綜上事證，被告上開否認犯罪之辯解，核屬臨訟飾卸之詞，
    難以憑採，被告上開竊盜犯行，已經證明，應依法論科。又
    被告行竊當時，上開租屋處之大門或房間門是否上鎖乙情，
    證人乙○○雖於警詢中供稱：伊離開時有將房間門上鎖，大
    門未上鎖等語（警卷第6 頁），惟其於偵訊中結證：伊與別
    人一起住，不知道其他人有無將房間門上鎖等語（偵卷第13
    頁），因此證人乙○○亦無法確定上開租屋處之大門或房間
    門是否上鎖，本諸罪疑唯輕原則，從最有利於被告之認定，
    應認被告行竊當時，上開租屋處之大門或房間門並未上鎖，
    附此敘明。
、論罪科刑部分：
一、核被告甲○○所為，係犯刑法第320 條第1 項之竊盜罪。再
    被告有如犯罪事實欄所載徒刑執行完畢之前科紀錄，有卷附
    臺灣高等法院被告前案紀錄表可按，其於受徒刑之執行完畢
    後，5 年以內故意再犯本件有期徒刑以上之罪，為累犯，應
    依刑法第47條第1 項規定加重其刑。
二、爰審酌被告前有違反洗錢防制法、恐嚇、詐欺及多次竊盜前
    科，此有臺灣高等法院被告前案紀錄表在卷可參，素行不良
    ，正值青壯，不思以正當手段謀求生計，為圖謀己私之利益
    ，不知尊重他人之財產權而為本件竊盜犯行，守法觀念淡薄
    。又被告於歷次偵查及本院審理程序，隨著證據之呈現，一
    再更異其詞，多番矯飾推諉，毫無悔悟之心，其對法治之漠
    視心態至明，惡性顯見非輕，被告犯罪後未有表達悔悟之意
    ，於犯罪後態度部分無從為其有利之考量，兼衡本件犯行係
    因證人莊美雲發現空屋內有本件失竊物品，報警後於其上採
    得被告之指紋，始查獲被告犯行，而將本件失竊物品交由被
    害人乙○○領回，並非被告主動將本件失竊物品交還被害人
    乙○○等一切情狀，量處如主文所示之刑，並諭知易科罰金
    之折算標準。
據上論斷，應依刑事訴訟法第299 條第1 項前段，刑法第320 條
第1 項、第47條第1 項、第41條第1 項前段，刑法施行法第1 條
之1 第1 項、第2 項前段，判決如主文。
本案經檢察官傅克強到庭執行職務。
中    華    民    國    99    年    7     月    29    日
                  刑事第一庭      審判長法  官  陳宏卿
                                        法  官  文昌
                                        法  官  陳美利
以上正本證明與原本無異。
如不服本判決應於收受判決後10日內向本院提出上訴書狀，並應
敘述具體理由；其未敘述上訴理由者，應於上訴期間屆滿後20日
內向本院補提理由書（均須按他造當事人之人數附繕本）。「切
勿逕送上級法院」。
                                        書記官  王秀如
中    華    民    國    99    年    7     月    29    日
附錄法條：
中華民國刑法第320條
（普通竊盜罪、竊佔罪）
意圖為自己或第三人不法之所有，而竊取他人之動產者，為竊盜
罪，處5  年以下有期徒刑、拘役或 5 百元以下罰金。
意圖為自己或第三人不法之利益，而竊佔他人之不動產者，依前
項之規定處斷。
前二項之未遂犯罰之。

司法院資訊處製作；財團法人民間司法改革基金會備份。
